臺灣雲林地方法院刑事判決　　　　　　　　　　　　　　九十年度訴字第四四號
　　公　訴　人　臺灣雲林地方法院檢察署檢察官
　　被　　　告　丁○○
　　指定辯護人　本院公設辯護人　乙○○
　　被　　　告　丙○○
　　選任辯護人　藍庭光
右被告等因毒品危害防制條例案件，經檢察官提起公訴（九十年度偵字第三七五六號
、第三七五七號），本院判決如左：
    主  文
丁○○連續販賣第一級毒品，累犯，處有期徒刑玖年。扣案之第一級毒品海洛因共伍
包，合計淨重點捌零公克、包裝重壹點壹柒公克及含微量海洛因成分壹包，淨重壹
點壹玖公克、包裝重零點貳捌公克、純質淨重約零點零壹公克，沒收銷燬之。
丙○○販賣第一級毒品未遂，處有期徒刑貳年。緩刑伍年，緩刑期內付保護管束。扣
案之第一級毒品海洛因壹包，淨重零點壹公克、包裝重零點貳公克，沒收銷燬之
；香菸盒壹個沒收之。
    事  實
一、丁○○曾因違反麻醉藥品管理條例案件，經本院於民國八十六年一月二十日，以
    八十五年度訴字第四一四號，判處有期徒刑二月，於八十六年五月十二日判決確
    定，於八十六年六月十二日易科罰金執行完畢。緣甲○○於九十年九月十四日二
    十三時二十分許，在雲林縣斗六市○○路麥當勞速食店前，為警查獲持有第一級
    毒品海洛因一袋，淨重０．八九公克、包裝重０．二三公克（該案由檢察官另行
    處理），為警帶往警察局訊問時，願配合警員追查，於同日二十三時四十三分許
    ，在警察局以行動電話0000000000號撥打行動電話00000000
    00號聯絡丙○○，表示欲向丙○○購買新臺幣（下同）二千元之毒品海洛因，
    二人並相約在雲林縣斗六市○○路與內環路路口處交易。丙○○為從中取得少許
    毒品以供自己施用，乃以二千元之代價，在雲林縣斗六市王將汽車旅館對面，轉
    向丁○○賒購毒品海洛因，而丁○○則因販賣毒品海洛因，可取得貨源老闆「蔡
    憲瑞」無償供應其施用毒品所需，而以香菸盒裝置毒品海洛因一包販售之。丙○○取得該包毒品海洛因後，於同月十五日零時三十分許，到達約定地點交易時，
    為埋伏之員警在同市○○街與內環路路口查獲，並扣得裝置毒品之香菸盒一個、
    第一級毒品海洛因一包，淨重０．三一公克、包裝重０．二三公克及行動電話一
    支，因而並未完成交易。丙○○為警查獲後帶回偵訊時，因供出其毒品係向丁○○所購買，願意配合警方追查，以電話與丁○○聯絡，表示欲再購買六千元毒品
    海洛因，丁○○基於概括之犯意，承續上開販賣之意圖同意交易，雙方約定在同
    市○○街與民生南路路口交付毒品。待丁○○於同月十五日一時十分許持毒品到
    達約定地點交付時，亦為埋伏之員警查獲，並扣得第一級毒品海洛因共五包，合
    計淨重三．八０公克、包裝重一．一七公克及含微量海洛因成分一包，淨重一．
    一九公克、包裝重０．二八公克、純質淨重約０．０一公克及行動電話一支，致
    該次並未完成交易。
二、案經雲林縣警察局移送臺灣雲林地方法院檢察署檢察官偵查起訴。
    理  由
一、被告丁○○對於因販賣毒品海洛因，可取得貨源老闆「蔡憲瑞」無償供應其施用
    毒品所需，而以香菸盒裝置毒品海洛因一包，於上開時地，賒售予丙○○既遂及
    另販售六千元毒品海洛因予丙○○之時，為警於上述時地查獲而未遂等事實，均
    坦白認罪。被告丙○○對於因自己可從販賣之毒品中取得少許以供施用，而以二
    千元之代價，向被告丁○○賒欠毒品海洛因一包，再於上示時地欲行販賣予甲○○時，為警查獲而未遂之事實，亦坦白認罪。並均請求法官憫恕減輕其刑。經查
    ：被告二人之供述，互核一致。被告丙○○販賣毒品海洛因予甲○○之情，復經
    證人甲○○證述屬實，並有其等電話聯絡之通聯紀錄一紙在卷可憑。又被告丙○○為警在雲林縣斗六市○○街與內環路路口查獲時，亦扣得裝置毒品之香菸盒一
    個、第一級毒品海洛因一包，該包毒品經送驗結果，確實為第一級毒品海洛因無
    誤，其淨重０．三一公克、包裝重０．二三公克，有法務部調查局九十年十一月
    一日（九０）陸一字第九０一八０三九九號鑑定通知書一紙在卷可稽。另被告丁○○在雲林縣斗六市○○街與民生南路路口為員警查獲時，並扣得第一級毒品海
    洛因共五包及含微量海洛因成分一包，該等毒品經送驗結果，分別為第一級毒品
    海洛因，合計淨重三．八０公克、包裝重一．一七公克及含微量海洛因成分一包
    ，淨重一．一九公克、包裝重０．二八公克、純質淨重約０．０一公克，亦有法
    務部調查局九十年十一月十二日（九０）陸一字第九０一八九一四０號鑑定通知
    書一紙在卷可憑。足見被告上開認罪之自白均與事實相符。本件事證明確，被告
    二人分別販賣第一級毒品海洛因之事實，可以認定，應依法論罪科刑。至於證人
    甲○○雖於警察局證述：又於九十年九月十四日二十二時二十分許，在雲林縣斗
    六市○○路麥當勞速食店前，向被告丙○○購買毒品海洛因一次等語，但證人甲○○於本院詰問時，結證證述：該次毒品海洛因係向「黃進一」所購買的，並非
    購自被告丙○○等語。核證人既於審判庭為不同於警訊時之證述，而警訊筆錄又
    係其審判外之陳述，且經辯護人反詰問結果，亦證述：在警察局係一一找尋「阿
    吉」「阿坤」幫他調貨（指毒品），最後才找到被告丙○○等語，可見證人甲○○對此之證述，在審判中所言，其可信度高於警察局所述。故本院無從以其警訊
    之筆錄所載：於九十年九月十四日二十二時二十分許，在雲林縣斗六市○○路麥
    當勞速食店前，向被告丙○○購買毒品海洛因一次等語，認定確有此事，此部仍
    無從證明，附此敘明。
二、查海洛因係毒品危害防制條例第二條第二項第一款所規定之第一級毒品。核被告
    丁○○、丙○○所為，係毒品危害防制條例第四條第一項之販賣第一級毒品罪及
    第四條第五項、第一項之販賣第一級毒品未遂罪。其等已著手於犯罪行為之實施
    ，而未得逞部分，為未遂犯，被告丙○○依刑法第二十六條前段規定，應按既遂
    犯之刑減輕之。且被告原即具有販賣營利之犯罪決意，雖係遭警設計誘捕致事實
    上不能真正完成賣出時，因被告原即有販賣毒品之意思，客觀上又已著手於販賣
    之行為，自仍應成立販賣未遂罪，此與行為人原本無販賣營利之犯罪決意，因調
    查犯罪之人之引誘或教唆始起意販賣，即學理上所謂「陷害教唆」之情形有別。
    其等非法持有毒品海洛因，進而販賣，其持有之低度行為應為販賣之高度行為所
    吸收，不另論罪。又被告丁○○一次販賣既遂、一次販賣未遂之犯行，時間緊接
    ，方法相同，而觸犯構成要件相同之罪名，顯係基於概括之犯意反覆為之，均應
    依連續犯規定論以一販賣既遂罪。又被告丁○○曾因違反麻醉藥品管理條例案件
    ，經本院於八十六年一月二十日，以八十五年度訴字第四一四號，判處有期徒刑
    二月，於八十六年五月十二日判決確定，於八十六年六月十二日易科罰金執行完
    畢。有其臺灣高等法院被告全國前案紀錄表、臺灣雲林地方法院檢察署刑案資料
    查註紀錄表各一紙附卷可稽。其於刑之執行完畢後五年內再犯本件有期徒刑以上
    之罪，為累犯。被告丁○○之連續犯、累犯部分，本應依法加重或遞加重其刑，
    惟因被告所犯本刑僅為死刑、無期徒刑，依刑法第六十四條第一項及第六十五條
    第一項規定：死刑、無期徒刑均不得加重，爰依法不予加重或遞加重其刑。又被
    告丙○○犯毒品危害防制條例第四條第一項之罪，供出毒品來源，因而破獲被告
    丁○○販賣毒品，爰依條例第十七條規定遞減輕其刑。另被告均因有施用毒品之
    習慣，出於取得施用所需而販賣，為其等所自承，而被告分別有施用毒品之習慣
    ，有其等經送觀察勒戒之前科表各一紙在卷可佐，其等為應付自己施用毒品所須
    之支出，挺而走險販賣毒品，有其必然，此何以大毒梟可藉以控制銷售之故，加
    以被告均係小額銷售，犯罪情節輕微，且受制於毒癮因一時失慮，致罹重典，所
    得財物甚少，顯然情輕法重，其犯罪之情狀尚非不可憫恕，科以法定最低度之刑
    猶嫌過重，爰依刑法第五十九條之規定減輕或再遞減輕其刑。爰審酌被告等素行
    、犯罪動機、目的、販賣毒品次數、所得利益、其行為足以影響國民身心健康及
    犯罪後認罪之態度等一切情狀，各量處如主文所示之刑。再者，被告丙○○未曾
    受有期徒刑以上刑之宣告，有其臺灣高等法院被告全國前案紀錄表及臺灣雲林地
    方法院檢察署刑案資料查註紀錄表各一紙附卷可稽，且因一時失慮，致罹刑章，
    犯罪後深表悔悟，坦白承認，本院經衡其由此論罪科刑教訓，應知警愓，相信不
    會再犯，因認對被告所處之刑以暫不執行為適當，爰宣告緩刑五年，併於緩刑期
    內付保護管束，以啟自新。扣案之第一級毒品海洛因共五包，合計淨重三．八０
    公克、包裝重一．一七公克；含微量海洛因成分一包，淨重一．一九公克、包裝
    重０．二八公克、純質淨重約０．０一公克；第一級毒品海洛因一包，淨重０．
    三一公克、包裝重０．二三公克，為查獲之毒品，依毒品危害防制條例第十八條
    第一項前段之規定，宣告沒收銷燬之。扣案之香菸盒一個，為被告丙○○所有供
    販賣海洛因裝置所用之物，依毒品危害防制條例第十九條第一項之規定，宣告沒
    收之。至於被告販賣毒品均尚未取得財物及扣案之行動電話二支，其供一般性聯
    絡之屬性，重於供犯罪所用，均不另宣告沒收，併此敘明。
據上論斷，應依刑事訴訟法第二百九十九條第一項前段，毒品危害防制條例第四條第
一項、第五項、第十七條、第十八條第一項前段、第十九條第一項，刑法第十一條前
段、第二十六條前段、第五十六條、第四十七條、第五十九條、第七十四條第一款、
第九十三條第一項，判決如主文。
本案經檢察官林在培到庭執行職務。
中　　　華　　　民　　　國  　　九十一　　年　　四　　月　　　十九　　  日
                              　臺灣雲林地方法院刑事第二庭
                                 　 法  官
右正本證明與原本無異。
如不服本判決，應於判決送達後十日內向本院提出上訴狀（應附繕本）。「切勿逕送
上級法院」。
附錄本案論罪科刑法條：
毒品危害防制條例第四條
製造、運輸、販賣第一級毒品者，處死刑或無期徒刑；處無期徒刑者，得併科新台幣
一千萬元以下罰金。
前四項之未遂犯罰之。
